

Kevin Alfonso

Ingeniero de sistemas



EXPERIENCIA PROFESIONAL

Xertica

Cloud Engineer (5/11/2019 - 30/04/2020)

- Facilitar la transformación digital de las organizaciones.
- Implementación y Migración de Infraestructuras Onpremises o en otras nubes a Google Cloud Platform para clientes a nivel Latinoamérica tales como Colsanitas, Gobernación valle del Cauca, Bussie, constructora capital, Corte Ingles, Fondo nacional de Adaptación, entre otros.
- Diseñar arquitecturas de soluciones tecnológicas en Nube
- Documentación de procesos técnicos y documentos entregables de los proyectos tales como arquitecturas, planes de migración y puesta en producción, troubleshooting o bitácora de problemas conocidos, manuales técnicos de configuraciones, entre otros.

Visión Software S.A.S

Administrador de Plataforma (1/11/2017 - 5/11/2019)

- Implementación y Administración de tecnologías Microsoft Azure (Azure Active Directory Premium, Acceso Condicional, RBAC, Máquinas Virtuales, Load Balancer, Traffic Manager, Application Gateway, Site Recovery (Backup y DRP), Security Center, Multi Factor Authentication, Automation Accounts, Azure Cost, Azure Firewall)
- Administración Linux: Liferay, Apache, Jboss, Gsuite, Office 365,
 Exchange server 2010 y 2016, Skype for business, Active Directory y
 Azure Active Directory, Balanceadores Kemp, Veeam Backup
- Creación e implementación de Planes de Mejora de Infraestructura a cargo.

ComputelSystem S.A.S

Técnico en sistemas (1/08/2016 - 31/10/2017)

- Administrar, mantener y monitorear software, hardware y aplicaciones de servidores físicos, servidores virtuales, cableado, e infraestructura.
- Supervisar y Mantener el correcto funcionamiento de los servidores (virtuales, impresión, correo electrónico, portal página web, telefónico, seguridad perimetral y seguridad informática), Red, UPS y el Datacenter en General.
- Gestión, Administración y soporte técnico de servicios base (Directorio Activo, DNS, DHCP Proxy, File Server, Print Server, Wsus, Antivirus, SAP, Aranda, Firmware de servidores, Backups en HP Dataprotector, Vmware ESX 6.5, entre otros.
- Mantener contacto con los proveedores de servicios tecnológicos garantizando que los servicios contratados funcionen correctamente.
- Controlar y Realizar Informes del consumo de banda ancha y troncal telefónica tanto de entrada como de salida.
- Realizar Soporte a cliente interno y externo.
- Documentación de procedimientos técnico y operativos.
- Diseño de Arquitectura de Datacenter
- Ejecutar planes de Trabajo definidos en conjunto que impacten el servicio
- Aplicar normas técnicas de seguridad y manipulación adecuada de partes y componentes electrónicos.

SOBRE MÍ

Tengo una experiencia de +5 años en el sector, Soy una persona comprometida con mi trabajo, tengo ideas innovadoras, me gustan los desafíos y nuevos proyectos que surgen en las grandes compañías, tengo facilidad para relacionarme con las personas, me gusta trabajar en coordinación con las diferentes áreas organizacionales en pro del objetivo de la compañía, me gusta enfrentar los obstáculos que se presentan y mi misión es trabajar en pro de cumplir los objetivos que dispone la empresa y fortalecer los valores y bondades enfocados en la cultura organizacional.

DATOS PERSONALES

Nombre: Kevin Harvey Alfonso Vera

Cumpleaños: 27 junio 1996

CONTACTO

3195204695

⋈ khalfonso@outlook.com

in https://www.linkedin.com/in/kevin-alfonso-a75064125/

REFERENCIAS

Guillermo Amador

Infraestructure Delivery Manager en Xertica

T. 3112072530

E. guillermo.amador@gmail.com

Diana Santacruz

Gerente de Proyectos Cloud en Xertica

T. 3115475869

E. dianisantacruz@hotmail.com

Kevin Alfonso

Ingeniero de sistemas



Enfoque en atención al cliente y solucionar sus requerimientos empresariales

Persistencia para lograr soluciones complejas e innovadoras.

Excelentes capacidades de comunicación

Diseño de soluciones tecnológicas según las necesidades de los clientes

Credibilidad e impacto al transmitir información

Trabajo en equipo con alto rendimiento

Fácil adaptación a nuevas tendencias y tecnologías



Español Nivel Avanzado

Ingles Nivel Intermedio



Tableau: Partner Sales Accreditation

Fecha de emisión: abril 2020

Coursera: Elastic Cloud Infrastructure:

Containers and Services en español

Fecha de emisión: abril 2020 ID de credencial:5GDUTNE67EED

Reliable Google Cloud Infrastructure: Design

and Process

Fecha de emisión: abril 2020

ID de credencial: PTHGSJP942YA

Business Transformation with Google Cloud

Fecha de emisión: abril 2020

ID de credencial: KMBVFAJH7SGF

Architecting with Google Kubernetes Engine:

Foundations

Fecha de emisión: enero 2020 ID de credencial: DNPSMAM77VCE



EXPERIENCIA PROFESIONAL

Digicom System Coportation

Auxiliar de Tecnología de la información (15/06/2015 – 31/07/2016)

- Administración y Monitoreo de Servidores, Antivirus Symantec End Point, Servidor de correo Icewarp, Active Directory, Infraestructura de Red, sistema de Backups y DRP, Sistema de monitoreo perimetral.
- Soporte y mantenimiento de Computadores, impresoras, scanner, teléfonos, servidores, Cableado estructurado. Presencial, telefónico y remoto.
- Gestión y Actualización de Planos y Mapas de Red y Servidores, Actualización tecnológica, inventario de activos de la compañía y capacitación a usuarios finales de nuevos procesos.



ESTUDIOS

2016 - 2020 Ingeniería de Sistemas (9no

semestre en curso)

Universidad Nacional abierta y a distancia

2013 - 2015 Tecnólogo Mantenimiento de Equipos

de Cómputo. Diseño E Instalación de

Cableado Estructurado

El Servicio Nacional de Aprendizaje SENA



Certificados Profesionales

Google Cloud

Associate Cloud Engineer Número de certificación: 2IPCpV Número de serie / versión: 9186

Fecha: 14/02/2020 Expiración: 14/02/2022

Microsoft Certified: Azure Administrator Associate

Número de certificación: H111-8424

Fecha: enero 15 2019

Número de serie / versión:Examen AZ-100 Microsoft Azure Infraestructure And

Deployment

Microsoft® Certified Solutions Expert

Número de certificación: F970-9094 Número de serie / versión: Messaging

Fecha: 01/20/2017

Kevin Alfonso

Ingeniero de sistemas



Essential Google Cloud Infrastructure: Foundation

Fecha de emisión: enero 2020 ID de credencial: MCNNECSJJ5

Elastic Google Cloud Infrastructure: Scaling

and Automation

Fecha de emisión: enero 2020

ID de credencial: E5PZKW8B5EQQ

Essential Google Cloud Infrastructure: Core

Services

Fecha de emisión: diciembre 2019 ID de credencial:MQ63XUEQRW77

Preparing for the Google Cloud Associate

Cloud Engineer Exam

Fecha de emisión: diciembre 2019 ID de credencial: VT43BVQZYSQ2

Essential Google Cloud Infrastructure:

Foundation

Fecha de emisión: enero 2020 ID de credencial: MCNNECSJJ5

Elastic Google Cloud Infrastructure: Scaling

and Automation

Fecha de emisión: enero 2020 ID de credencial: E5PZKW8B5EQQ

Essential Google Cloud Infrastructure: Core

Services

Fecha de emisión: diciembre 2019 ID de credencial:MQ63XUEQRW77

Preparing for the Google Cloud Associate

Cloud Engineer Exam

Fecha de emisión: diciembre 2019 ID de credencial: VT43BVQZYSQ2



Microsoft® Certified Solutions Expert

Número de certificación: G044-1910 Número de serie / versión: Productivity

Fecha: 01/20/2017

Número de certificación: F860-0154

Número de serie / versión: Server Infrastructure

Fecha: 10/26/2016

Número de certificación: F825-7147

Número de serie / versión: Cloud Platform and Infrastructure

Fecha: 10/06/2016

Microsoft Specialist

Número de certificación: F970-9096

Número de serie / versión: Designing And Deploying Microsoft Exchange

Server 2016 Fecha: 1/20/2017

Microsoft® Certified Solution Associate

Número de certificación: F882-6887 Número de serie / versión: Office365

Fecha: 11/17/2016

Número de certificación: F818-7479

Número de serie / versión: Windows Server 2012

Fecha: 09/28/2016

Microsoft® Certified Professional

Número de certificación: F798-4441

Número de serie / versión: Microsoft Certified Professional

Fecha: 09/14/2016